# 能否彻底消除税会差异、核算也是需要考虑成本的

提问人：wjwkd1965 时间：2019-01-01 13:43:59
会计人有脑要用的值、小题大做浪费多少会计人的精力，核算也是要考虑成本的，税务和会计政策差异能否彻底消除

回答人：chenyiwei
理论上，因为会计核算信息的主要使用者是股东和潜在投资者，税务信息的主要使用者是税务机关，信息使用者不同导致信息需求不同，因此完全消除两者差异是不可能的。但尽可能缩小差异，降低核算成本，仍是可以努力的。
如《小企业会计准则》在制定时就很注意尽可能往税法靠拢，因为小企业没有资本市场运作的需求（如有就必须改用企业会计准则了）。

提问人：wjwkd1965 时间：2019-01-02 09:21:53
感谢陈老师 ” 但尽可能缩小差异，降低核算成本，仍是可以努力的 “让会计人心暖。“在制定时就很注意尽可能往税法靠拢 “是我们的期待。

回答人：chenyiwei
现行的《小企业会计准则》已经尽可能向税法靠拢了，如坏账准备的直接转销法、资产损失的核销标准与税法规定的资产损失税前扣除标准完全一致等。